# 请教陈版主及各位大神新三板问题

提问人：周小鱼要努力 时间：2015-09-15 17:01:47
追问一句 企业老板表示想留下B公司的壳 把B公司的销售业务转移到A生产公司 我们事务所是老板和我说 做一个虚拟的业务合并 我不太懂 想请教各位 看谁能给详细说说

回答人：chenyiwei
被合并方是销售公司的，业务合并比较麻烦。要看具体的方案了。

提问人：周小鱼要努力 时间：2015-09-17 16:07:24
陈版主 能给点指点么 比如去看些什么资料之类的 新人 不知道从哪下手

回答人：chenyiwei
2009 年的保代培训班课件（IPO财务审核）中有一个关于收购销售公司是否构成业务合并的讨论案例。